【裁判字號】    95,訴,297
【裁判日期】    951107
【裁判案由】    毒品危害防制條例
【裁判全文】
臺灣宜蘭地方法院刑事判決
公  訴  人  臺灣宜蘭地方法院檢察署檢察官
被      告  乙○○
指定辯護人  本院公設辯護人甲○○
上列被告因違反毒品危害防制條例案件，經檢察官提起公訴（95
年度偵字第1690號），本院判決如下：
    主  文
乙○○連續販賣第一級毒品，處有期徒刑柒年陸月，扣案第一級
毒品海洛因壹小包（淨重零點零玖公克，空包裝重零點貳陸公克
）、第二級毒品安非他命壹小包（含塑膠袋及標籤驗餘數量零點
肆柒壹公克）均沒收銷燬之；扣案門號為0000000000之行動電話
（含SIM 卡壹張）壹具、販賣第一級毒品及第二級毒品所得新臺
幣參萬捌佰元均沒收，販賣第一級毒品及第二級毒品所得如全部
或一部不能沒收時，以其財產抵償之；又轉讓第一級毒品，處有
期徒刑捌月。應執行有期徒刑柒年捌月，扣案第一級毒品海洛因
壹小包（淨重零點零玖公克，空包裝重零點貳陸公克）、第二級
毒品安非他命壹小包（含塑膠袋及標籤驗餘數量零點肆柒壹公克
）均沒收銷燬之；扣案門號為0000000000 之行動電話（含SIM卡
壹張）壹具、販賣第一級毒品及第二級毒品所得新臺幣參萬捌佰
元均沒收，販賣第一級毒品及第二級毒品所得如全部或一部不能
沒收時，以其財產抵償之。
    事  實
一、乙○○基於販賣第一級毒品海洛因及第二級毒品安非他命牟
    利之概括犯意，自民國 95年1月底，先向姓名不詳綽號「阿
    炮」之成年男子販入海洛因及安非他命，再利用其所有門號
    為0000000000號行動電話及其姓名、年籍不詳之友人所有門
    號為0000000000號行動電話與呂文杰、方志宏、林正乾、于
    德茂、羅正道、劉志恒、藍英俊、林可鵬聯絡（上8 人所涉
    施用毒品罪嫌，另案偵辦中），先後於附表一至八所示之時
    間、地點進行毒品交易，連續售出海洛因及安非他命與上開
    人等多次。乙○○則可於每次販賣中取得少許毒品供自己吸
    用之利潤。復另行起意，基於轉讓海洛因之犯意，於 95年4
    月10日晚間8 時許，無償提供海洛因予陳延宗施用（所涉施
    用毒品罪嫌，另案偵辦），嗣於同日為警查獲，並扣得海洛
    因1小包（驗餘淨重0.09公克、空包裝重0.26 公克）、安非
    他命1小包（含塑膠袋及標籤驗餘數量0.471公克）及上開門
    號0000000000號行動電話1具（含SIM卡1張），始悉上情。
二、案經宜蘭縣警察局蘇澳分局報請臺灣宜蘭地方法院檢察署檢
    察官偵查起訴。
    理  由
一、認定犯罪事實所憑之證據及理由：
    上開犯罪事實業據被告乙○○坦承不諱，核與證人呂文杰、
    藍英俊、林正乾、方志宏、于德茂、陳延宗、林可鵬、羅正
    道、劉志恒於警詢、偵查中供述之情節大致相符，復有法務
    部調查局95年5月16日調科壹字第300001437號鑑定通知書（
    偵卷第135頁）、行政院衛生署管制藥品管理局管檢字第095
    0004933號鑑定書（本院卷第49 頁）、通訊監察書、通聯調
    閱查詢單、通訊監察譯文數紙（聲監字第48 號卷59-60頁、
    聲監續字104號卷第5-8頁、偵卷第14-21、31、33-35、47、
    50-52、62-66、68、122-125、159-161、166-167 頁）及扣
    案海洛因1小包、安非他命1小包、門號0000000000號行動電
    話1 具（含SIM卡1張）等書、物證在卷可憑，被告犯行足堪
    認定，應予依法論科。
二、論罪科刑之理由：
（一）被告行為後，於94年1月7日修正通過之新刑法已於95 年7
      月1日施行，修正後刑法第2條第1 項規定：「行為後法律
      有變更者，適用行為時之法律，但行為後之法律有利於行
      為人者，適用最有利於行為人之法律。」此規定係法律變
      更所生新舊法律比較適用之準據法，其本身不生新舊法比
      較之問題，均依裁判時即修正後之刑法第2條第1項定其應
      適用之刑法法律，合先敘明。
（二）按海洛因係屬毒品危害防制條例第2 條第2項第1款所稱之
      第一級毒品；而安非他命則屬同條例第2 條第2項第2款所
      稱之第二級毒品，是核被告所為，係犯毒品危害防制條例
      第4條第1項販賣第一級毒品、同條第2 項販賣第二級毒品
      罪與同條例第8條第1項之轉讓第一級毒品罪（起訴書誤載
      為第8條第2項），其持有第一、二級毒品之行為為販賣第
      一、二級毒品及轉讓第一級毒品之行為所吸收，均不另論
      罪。
（三）被告先後多次販賣第一、二級毒品，時間緊接，犯罪構成
      要件相同，顯係基於概括犯意為之，雖被告行為後，刑法
      第56條連續犯之規定業已刪除，此刪除雖非犯罪構成要件
      之變更，然已影響其刑罰法律效果，自屬法律變更，經比
      較新、舊法適用結果，依新法論以數罪並無較有利於被告
      之情形，是被告先後多次販賣第一、二級毒品之犯行仍應
      依舊法論以連續犯，各以一罪論，均依法加重其刑，惟法
      定刑為死刑、無期徒刑者，依法不得加重，就此部分均不
      加重其刑。
（四）被告於附表三編號2 所示之時、地同時販賣海洛因及安非
      他命與林正乾，係1行為同時違反毒品危害防制條例第4條
      第1項販賣第一級毒品罪及第2項販賣第二級毒品罪，為想
      像競合犯，應從較重之販賣第一級毒品罪處斷。
（五）被告所犯販賣第一級毒品罪及轉讓第一級毒品罪，犯意各
      別，行為亦殊，應予分論併罰。
（六）被告販售毒品之次數雖多，然交易金額非鉅，獲取之利益
      僅係將販入毒品之部分挪作自己吸食之用，且僅於證人呂
      文杰、藍英俊等人需用毒品，主動向被告商買時，始向綽
      號「阿炮」之成年男子販入後再行售出，尚非被告主動求
      售；就轉讓毒品部分，被告轉讓之次數僅1 次、份量亦不
      多，因一時思慮欠周，誤觸上開重罪，犯罪情狀，尚堪憫
      恕，其所犯販賣第一級毒品罪最輕法定本刑為無期徒刑、
      轉讓第一毒品罪最輕法定本刑為1 年以上有期徒刑，本院
      認所犯販賣第一級毒品罪處最低法定本刑無期徒刑、轉讓
      第一級毒品罪處最低法定本刑有期徒刑1 年，仍嫌過重，
      均依修正前刑法第59條規定減輕其刑。又刑法修正後，無
      期徒刑減輕者，由7 年以上有期徒刑改為20年以下15年以
      上有期徒刑，經新舊法比較結果，應依刑法第2條第1項前
      段適用修正前刑法第65條之規定。
（七）刑法第51條第5 款亦從：「宣告多數有期徒刑者，於各刑
      中之最長期以上，各刑合併之刑期以下，定其刑期。但不
      得逾二十年。」修正為：「宣告多數有期徒刑者，於各刑
      中之最長期以上，各刑合併之刑期以下，定其刑期。但不
      得逾三十年。」本院就被告所犯數罪所定應執行之刑不逾
      20年，經新、舊法比較，應認修正後之刑法關於合併定執
      行刑之規定並無較有利於行為人之情形，依刑法第2 條第
      1項前段規定，自應依修正前刑法第51條第5款之規定，定
      其應執行之刑。
（八）爰審酌被告犯後於警詢、偵查及本院審理中均坦認犯行，
      態度良好，且無前科紀錄，有臺灣高等法院被告前案紀錄
      表在卷可參（本院卷第 12-13頁），素行亦非惡劣，惟因
      沾染施用毒品之惡習，正值年壯，即不循正途興利，反以
      販賣危害身心健康之毒品牟利，對社會治安之危害不可謂
      輕，及販賣數量有限，獲取利益輕微等情狀，就其所犯上
      開2罪，分別量處如主文所示之刑，併定其應執行之刑。
（九）扣案之海洛因1小包（驗餘淨重 0.09公克、空包裝重0.26
      公克）及安非他命1小包（含塑膠袋及標籤驗餘數量0.471
      公克）應依毒品危害防制條例第18條第1 項前段規定沒收
      銷燬之。扣案之0000000000 號行動電話1具（內含SIM卡1
      張）係被告所有，供販賣第一級毒品所用之物，此為被告
      於本院審理中所自承，應依毒品危害防制條例第19 條第1
      項宣告沒收之。被告為附表一至八之販毒罪行，其犯罪所
      得為30,800元，亦應依毒品危害防制條例第19條第1 項沒
      收之，如其販賣毒品之所得全部或一部不能沒收時，以其
      財產抵償之。另扣案之分裝袋16只、吸食器1組及提撥管6
      支均與被告之販賣毒品犯行無涉；扣案之電子磅秤1 個及
      未扣案之0000000000號SIM卡1張均非屬被告所有，均不另
      為沒收之諭知。
（十）起訴書認被告於95年2月21日下午1時許，在宜蘭縣冬山鄉
      ○○路○ 段路旁，交付海洛因與呂文杰，並收取呂文杰購
      買海洛因2,000 元之價金，然被告始終否認有此次販毒犯
      行，業據公訴人於本院審理程序中減縮此部分之犯罪事實
      ，就此部分與前開有罪部分有連續犯之裁判上一罪關係，
      爰不另為無罪之諭知，附此敘明。
據上論斷，應依刑事訴訟法第299條第1項前段，毒品危害防制條
例第4條第1項、第2項、第8條第1項、第18條第1項前段、第19條
第1項，刑法第11條前段、第2條第1項前段，修正前刑法第56 條
、第55條前段、第51條第5款、第59條，判決如主文。
本案經檢察官吳廣莉到庭執行職務。
中    華    民    國    95    年    11    月     7    日
                  刑事第二庭審判長法  官  黃永勝
                                  法  官  陳嘉年
                                  法  官  楊坤樵
以上正本證明與原本無異。
如不服本判決應於收受本判決後10日內向本院提出上訴書狀，其
未敘述上訴理由者，並得於提起上訴後10日內向本院補提理由書
狀(均須按他造當事人之人數附繕本)「切勿逕送上級法院」。
                                  書記官  謝佩欣
中    華    民    國    95    年    11    月    8     日
附錄本案論罪科刑法條全文：
毒品危害防制條例第4條第1項
製造、運輸、販賣第一級毒品者，處死刑或無期徒刑；處無期徒
刑者，得併科新臺幣一千萬元以下罰金。
毒品危害防制條例第8條第1項
轉讓第一級毒品者，處一年以上七年以下有期徒刑，得併科新臺
幣一百萬元以下罰金。
附表一：被告販賣海洛因與呂文杰部分
┌──┬────┬────┬────┬────┬──────┐
│編號│交易時間│交易地點│交易金額│交易標的│備        註│
├──┼────┼────┼────┼────┼──────┤
│1   │95年2月1│宜蘭縣冬│新臺幣（│海洛因  │呂文杰以 03-│
│    │2日下午3│山鄉冬山│下同）1,│        │0000000 號電│
│    │時許    │路1 段路│000元   │        │話撥打被告持│
│    │        │旁      │        │        │用友人之0963│
│    │        │        │        │        │478431號電話│
│    │        │        │        │        │，與被告聯絡│
│    │        │        │        │        │毒品交易事宜│
├──┼────┼────┼────┼────┼──────┤
│2   │95年2月1│宜蘭縣冬│1,000元 │海洛因  │同上        │
│    │2日晚間1│山鄉冬山│        │        │            │
│    │1時許   │路1 段路│        │        │            │
│    │        │旁      │        │        │            │
├──┼────┼────┼────┼────┼──────┤
│3   │95年2月1│不詳地點│500元   │海洛因  │同上        │
│    │4日上午1│        │        │        │            │
│    │1時許   │        │        │        │            │
├──┼────┼────┼────┼────┼──────┤
│4   │95年2月1│宜蘭縣冬│2,000元 │海洛因  │同上        │
│    │4日晚間1│山鄉冬山│        │        │            │
│    │0時許   │路1 段路│        │        │            │
│    │        │旁      │        │        │            │
├──┼────┼────┼────┼────┼──────┤
│5   │95年2月1│宜蘭縣冬│500元   │海洛因  │同上        │
│    │6日下午2│山鄉某金│        │        │            │
│    │時許    │家便利商│        │        │            │
│    │        │店前    │        │        │            │
├──┼────┼────┼────┼────┼──────┤
│6   │95年2月2│不詳地點│1,000元 │海洛因  │同上        │
│    │0日下午6│        │        │        │            │
│    │時許    │        │        │        │            │
├──┼────┼────┼────┼────┼──────┤
│7   │95年2月2│不詳處所│500元   │海洛因  │同上        │
│    │1日晚間1│        │        │        │            │
│    │1時許   │        │        │        │            │
├──┼────┼────┼────┼────┼──────┤
│8   │95年2月2│宜蘭縣冬│500元   │海洛因。│1.同上      │
│    │2日中午1│山鄉冬山│        │        │2.合計上開 8│
│    │2時許   │路1段649│        │        │筆交易，被告│
│    │        │巷1弄 11│        │        │販毒利益為7,│
│    │        │號被告住│        │        │000元       │
│    │        │處外    │        │        │            │
└──┴────┴────┴────┴────┴──────┘
附表二：被告販賣安非他命與藍英俊部分
┌──┬────┬────┬────┬────┬──────┐
│編號│交易時間│交易地點│交易金額│交易標的│備        註│
├──┼────┼────┼────┼────┼──────┤
│1   │95年2月1│宜蘭縣冬│1,000元 │安非他命│藍英俊以0913│
│    │0日晚間7│山鄉某7-│        │        │567789號行動│
│    │時許    │11便利商│        │        │電話撥打被告│
│    │        │店前    │        │        │持用友人之09│
│    │        │        │        │        │00000000號電│
│    │        │        │        │        │話，與被告聯│
│    │        │        │        │        │絡毒品交易事│
│    │        │        │        │        │宜。        │
├──┼────┼────┼────┼────┼──────┤
│2   │95年2月1│宜蘭縣冬│2,000元 │安非他命│同上        │
│    │1日下午5│山鄉某7-│        │        │            │
│    │時許    │11便利商│        │        │            │
│    │        │店前    │        │        │            │
├──┼────┼────┼────┼────┼──────┤
│3   │95年2月1│宜蘭縣冬│2,000元 │安非他命│同上        │
│    │7日晚間7│山鄉某7-│        │        │            │
│    │時許    │11便利商│        │        │            │
│    │        │店前    │        │        │            │
├──┼────┼────┼────┼────┼──────┤
│4   │95年2月2│宜蘭縣冬│1,000元 │安非他命│1.同上      │
│    │0日晚間7│山鄉某處│        │        │2.合計上開 4│
│    │時許    │路邊    │        │        │筆交易，被告│
│    │        │        │        │        │販毒利益為6,│
│    │        │        │        │        │000元       │
└──┴────┴────┴────┴────┴──────┘
附表三：被告販賣海洛因及安非他命與林正乾部分
┌──┬────┬────┬────┬────┬──────┐
│編號│交易時間│交易地點│交易金額│交易標的│備        註│
├──┼────┼────┼────┼────┼──────┤
│1   │95年2月1│宜蘭縣冬│500元   │海洛因  │林正乾以0910│
│    │2日晚上1│山鄉冬山│        │        │613002號行動│
│    │1時許   │路1段649│        │        │電話撥打被告│
│    │        │巷1弄 11│        │        │持用友人之09│
│    │        │號被告住│        │        │00000000電話│
│    │        │處附近路│        │        │，與被告聯絡│
│    │        │口      │        │        │毒品交易事宜│
├──┼────┼────┼────┼────┼──────┤
│2   │95年2月1│同上    │安非他命│海洛因及│同上        │
│    │5日上午9│        │500 元、│安非他命│            │
│    │時許    │        │海洛因2,│        │            │
│    │        │        │000元   │        │            │
├──┼────┼────┼────┼────┼──────┤
│3   │95年2月1│同上    │500元   │海洛因  │同上        │
│    │5日晚間8│        │        │        │            │
│    │時許    │        │        │        │            │
├──┼────┼────┼────┼────┼──────┤
│4   │95年2月1│同上    │500元   │海洛因  │1.同上      │
│    │7日晚間8│        │        │        │2.合計上開 4│
│    │時許    │        │        │        │筆交易，被告│
│    │        │        │        │        │販毒利益為4,│
│    │        │        │        │        │000元       │
└──┴────┴────┴────┴────┴──────┘
附表四：被告販賣海洛因與方志宏部分
┌──┬────┬────┬────┬────┬──────┐
│編號│交易時間│交易地點│交易金額│交易標的│備        註│
├──┼────┼────┼────┼────┼──────┤
│1   │95年2月1│宜蘭縣冬│500元   │海洛因  │方志宏以0922│
│    │1日下午5│山鄉某全│        │        │769662號行動│
│    │時許    │家便利商│        │        │電話撥打被告│
│    │        │店前    │        │        │持用友人之09│
│    │        │        │        │        │00000000電話│
│    │        │        │        │        │與被告聯絡毒│
│    │        │        │        │        │品交易事宜。│
├──┼────┼────┼────┼────┼──────┤
│2   │95年2月1│宜蘭縣冬│1,000元 │海洛因  │同上        │
│    │2日下午7│山鄉某全│        │        │            │
│    │時許    │家便利商│        │        │            │
│    │        │店前    │        │        │            │
├──┼────┼────┼────┼────┼──────┤
│3   │95年2月1│宜蘭縣冬│500元   │海洛因  │同上        │
│    │3日中午1│山鄉某全│        │        │            │
│    │2時許   │家便利商│        │        │            │
│    │        │店前    │        │        │            │
├──┼────┼────┼────┼────┼──────┤
│4   │95年2月1│宜蘭縣冬│500元   │海洛因  │同上        │
│    │4日上午7│山鄉某全│        │        │            │
│    │時許    │家便利超│        │        │            │
│    │        │商前    │        │        │            │
├──┼────┼────┼────┼────┼──────┤
│5   │95年2月1│被告位於│500元   │海洛因  │同上        │
│    │6日上午1│宜蘭縣冬│        │        │            │
│    │1時許   │山鄉冬山│        │        │            │
│    │        │路1段649│        │        │            │
│    │        │巷1弄 11│        │        │            │
│    │        │號住處附│        │        │            │
│    │        │近      │        │        │            │
├──┼────┼────┼────┼────┼──────┤
│6   │95年2月1│被告位於│500元   │海洛因  │同上        │
│    │7日上午9│宜蘭縣冬│        │        │            │
│    │時許    │山鄉冬山│        │        │            │
│    │        │路1段649│        │        │            │
│    │        │巷1弄 11│        │        │            │
│    │        │號住處附│        │        │            │
│    │        │近或冬山│        │        │            │
│    │        │鄉某全家│        │        │            │
│    │        │便利商店│        │        │            │
│    │        │前      │        │        │            │
├──┼────┼────┼────┼────┼──────┤
│7   │95年2月2│同上    │500元   │海洛因  │1.同上      │
│    │0日晚間7│        │        │        │2.合計上開 7│
│    │時許    │        │        │        │筆交易，被告│
│    │        │        │        │        │販毒利益為4,│
│    │        │        │        │        │000元       │
└──┴────┴────┴────┴────┴──────┘
附表五：被告販賣海洛因與于德茂部分
┌──┬────┬────┬────┬────┬──────┐
│編號│交易時間│交易地點│交易金額│交易標的│備        註│
├──┼────┼────┼────┼────┼──────┤
│1   │95年1 月│宜蘭縣冬│每次1,00│海洛因  │1.于德茂以09│
│    │底至同年│山鄉冬山│0元     │        │00000000號行│
│    │4月9日某│一路某7-│        │        │動電話撥打被│
│    │時止，共│11便利商│        │        │告所有091770│
│    │五次    │店前    │        │        │8801號電話，│
│    │        │        │        │        │與被告聯絡毒│
│    │        │        │        │        │品交易事宜  │
│    │        │        │        │        │2.為被告利益│
│    │        │        │        │        │計算，認販毒│
│    │        │        │        │        │5 次，販毒利│
│    │        │        │        │        │益為5,000元 │
└──┴────┴────┴────┴────┴──────┘
附表六：被告販賣安非他命與林可鵬部分
┌──┬────┬────┬────┬────┬──────┐
│編號│交易時間│交易地點│交易金額│交易標的│備        註│
├──┼────┼────┼────┼────┼──────┤
│1   │95年2 月│被告位於│500元   │安非他命│1.林可鵬以09│
│    │15日下午│宜蘭縣冬│        │        │00000000號行│
│    │6時許   │山鄉冬山│        │        │動電話撥打被│
│    │        │路1段649│        │        │告持用友人之│
│    │        │巷1弄 11│        │        │0000000000號│
│    │        │號住處樓│        │        │電話，與被告│
│    │        │下路旁  │        │        │聯絡毒品交易│
│    │        │        │        │        │事宜        │
│    │        │        │        │        │2.被告販毒利│
│    │        │        │        │        │益為500元   │
└──┴────┴────┴────┴────┴──────┘
附表七：被告販賣海洛因與羅正道部分
┌──┬────┬────┬────┬────┬──────┐
│編號│交易時間│交易地點│交易金額│交易標的│備        註│
├──┼────┼────┼────┼────┼──────┤
│1   │95年2月1│宜蘭縣冬│500元   │海洛因  │羅正道以公用│
│    │4日上午1│山鄉某7-│        │        │電話及其家中│
│    │1時許   │11便利商│        │        │使用之03-959│
│    │        │店前    │        │        │4670號電話撥│
│    │        │        │        │        │打被告持用友│
│    │        │        │        │        │人之00000000│
│    │        │        │        │        │31號電話，與│
│    │        │        │        │        │被告聯絡毒品│
│    │        │        │        │        │交易事宜。  │
├──┼────┼────┼────┼────┼──────┤
│2   │95年2月1│宜蘭縣冬│500元   │海洛因  │羅正道以公用│
│    │5日上午1│山鄉某7-│        │        │電話撥打被告│
│    │0時許   │11便利商│        │        │持用友人之09│
│    │        │店前    │        │        │00000000號電│
│    │        │        │        │        │話，與被告聯│
│    │        │        │        │        │絡毒品交易事│
│    │        │        │        │        │宜。        │
├──┼────┼────┼────┼────┼──────┤
│3   │95年2月1│宜蘭縣冬│1,000元 │海洛因  │1.羅正道以家│
│    │6日上午8│山鄉某7-│        │        │中00-0000000│
│    │時許    │11便利商│        │        │號電話撥打被│
│    │        │店前    │        │        │告持用友人之│
│    │        │        │        │        │0000000000號│
│    │        │        │        │        │電話，與被告│
│    │        │        │        │        │聯絡毒品交易│
│    │        │        │        │        │事宜        │
│    │        │        │        │        │2.合計上開 3│
│    │        │        │        │        │筆交易，被告│
│    │        │        │        │        │販毒利益為2,│
│    │        │        │        │        │000元       │
└──┴────┴────┴────┴────┴──────┘
附表八：被告販賣海洛因與劉志恒部分
┌──┬────┬────┬────┬────┬──────┐
│編號│交易時間│交易地點│交易金額│交易標的│備        註│
├──┼────┼────┼────┼────┼──────┤
│1   │95年2月1│宜蘭縣冬│1,000元 │海洛因  │劉志恒以0925│
│    │0日上午9│山鄉某7-│        │        │882171號行電│
│    │時許    │11便利商│        │        │話撥打被告持│
│    │        │店前    │        │        │用友人之0963│
│    │        │        │        │        │478431電話，│
│    │        │        │        │        │與被告聯絡毒│
│    │        │        │        │        │品交易事宜。│
├──┼────┼────┼────┼────┼──────┤
│2   │95年2月1│宜蘭縣冬│500元   │海洛因  │同上        │
│    │2日上午1│山鄉某7-│        │        │            │
│    │1時許   │11便利商│        │        │            │
│    │        │店前    │        │        │            │
├──┼────┼────┼────┼────┼──────┤
│3   │95年2月1│宜蘭縣冬│800元   │海洛因  │1.同上      │
│    │3日下午3│山鄉某7-│        │        │2.合計上開 3│
│    │時許    │11便利商│        │        │次交易，被告│
│    │        │店前    │        │        │販毒利益為2,│
│    │        │        │        │        │300元       │
└──┴────┴────┴────┴────┴──────┘


司法院資訊處製作；財團法人民間司法改革基金會備份。
